【裁判字號】    85,台上,3134
【裁判日期】    851231
【裁判案由】    給付委任報酬
【裁判全文】
最高法院民事裁定                              八十五年度台上字第三一三四號
    上 訴 人  乙○○
    被上訴人  甲○（即甲○律師事務所）
右當事人間請求給付委任報酬事件，上訴人對於中華民國八十五年四月十五日台灣高
等法院台中分院第二審判決（八十五年度上更(一)字第一一五號），提起上訴，本院裁
定如左：
    主  文
上訴駁回。
第三審訴訟費用由上訴人負擔。
    理  由
按對於第二審判決上訴，非以其違背法令為理由，不得為之。民事訴訟法第四百六十
七條定有明文。依同法第四百六十八條規定，判決不適用法規或適用不當者，為違背
法令。而判決有同法第四百六十九條所列各款情形之一者，為當然違背法令。是當事
人提起上訴，如依民事訴訟法第四百六十八條規定，以第二審判決有不適用法規或適
用法規不當為理由時，其上訴狀或理由書應有具體之指摘，並揭示該法規之條項或其
內容。若係成文法以外之法則，應揭示該法則之旨趣。倘為司法院解釋、或本院之判
例，則應揭示該判解之字號或其內容。如以民事訴訟法第四百六十九條所列各款情形
為理由時，其上訴狀或理由書，應揭示合於該條款之事實。上訴狀或理由書如未依此
項方法表明，或其所表明者，顯與上開法條規定之情形不相合時，即難認為已對第二
審判決之違背法令有具體之指摘，其上訴自難認為合法。本件上訴人對第二審判決提
起上訴，雖以該判決違背法令為由，惟核其上訴理由狀所載內容，係就原審取捨證據
、認定事實之職權行使，及依職權解釋契約，指摘其為不當，並就原審已論斷者，泛
言未論斷，而未具體表明合於不適用法規、適用法規不當、或民事訴訟法第四百六十
九條所列各款之情形，難認對該判決之如何違背法令已有具體之指摘。依首揭說明，
應認其上訴為不合法。查被上訴人與訴外人顏義隆貿易股份有限公司（下稱顏義隆公
司）於八十一年十一月八日所簽訂之委任契約，係經其雙方合意解除，不受民法第二
百五十四條至第二百五十六條規定之限制。而上訴人自承被上訴人應付伊之酬金，亦
依上開契約分四階段給付。茲被上訴人既未自顏義隆公司取得第三期及第四期款項，
被上訴人亦不得再向上訴人請求給付酬金。至於被上訴人與顏義隆公司解約，是否致
上訴人受損害，能否依侵權行為法律關係請求賠償，係另一法律問題，業經原判決說
明。上訴論旨，仍重述其在原審之主張，執以指摘原判決不當，自難謂已合法表明其
上訴理由。
據上論結，本件上訴為不合法。依民事訴訟法第四百八十一條、第四百四十四條第一
項、第九十五條、第七十八條，裁定如主文。
中      華      民      國    八十五    年     十二     月    三十一    日
                              最高法院民事第二庭
                                  審判長法官  曾  桂  香
                                        法官  劉  延  村
                                        法官  徐  璧  湖
                                        法官  劉  福  聲
                                        法官  袁  再  興
      右正本證明與原本無異
                                              書  記  官
中      華      民      國    八十六    年      一      月     二十     日


司法院資訊處製作；財團法人民間司法改革基金會備份。
